【裁判字號】    98,裁,3021
【裁判日期】    981210
【裁判案由】    聲請停止執行
【裁判全文】
最  高  行  政  法  院  裁  定
                                      98年度裁字第3021號
聲  請  人  正豐生化科技股份有限公司
代  表  人  甲○○
上列聲請人因與相對人行政院農業委員會間聲請停止執行事件，
對於中華民國98年8月13日本院98年度裁字第1998號裁定，聲請
再審，本院裁定如下：
    主  文
再審之聲請駁回。
再審訴訟費用由聲請人負擔。
    理  由
一、按對於確定裁定聲請再審，應依行政訴訟法第283條準用第2
    77條第1項第4款之規定表明再審理由，此為必須具備之程式
    。所謂表明再審理由，必須指明確定裁定有如何合於再審事
    由之具體情事，始為相當。倘僅泛言有何條款之再審事由，
    而無具體情事者，尚難謂已合法表明再審理由。如未表明再
    審理由，法院無庸命其補正。
二、本件聲請人主張本院98年度裁字第1998號確定裁定有行政訴
    訟法第273條第1項第1款所定事由，對之聲請再審，其聲請
    再審意旨略以：聲請人之農藥工廠雖因地主收回土地而被迫
    遷廠，但在遷廠期中仍以委託他人加工方式持續營運，並無
    歇業之事實，相對人及各審裁定僅以原生產工廠無法生產，
    據以認定聲請人之公司法人亦已歇業，此般不符邏輯之認定
    ，刻意廢止聲請人之農藥登記，已明顯違背法令。又聲請人
    迫切須要於遷廠中委託加工維持營運以求生計，如廢止聲請
    人農藥許可證，將使聲請人受到無法回復之損害。另本件相
    同基礎事實之他案，業經司法院釋字第492號解釋為違憲，
    且與本案略同之本院90年度判字第2468號、91年度判字第50
    號等判決，亦為有利聲請人認定之前例可循等語，求為裁定
    廢棄本院原裁定及裁定停止執行原處分。經核其聲請狀內表
    明之再審理由，或為廢止農藥許可證本案實體上有無理由之
    爭點，與聲請停止執行要件無關，或對原裁定以聲請人未提
    出積極證據證明其有將受難以回復之損害，而據以駁回聲請
    人之抗告，僅以原詞加以爭執，對於上開確定裁定究有如何
    合於行政訴訟法第273條第1項第1款規定之具體情事，則未
    據敘明，依上開規定及說明，其聲請自非合法。至聲請人另
    以行政訴訟法第273條第1項第12款聲請再審部分，依同法第
    275條第3項規定，本院無管轄權，另以裁定移送有管轄權之
    臺北高等行政法院辦理。附此敘明。
三、據上論結，本件聲請為不合法。依行政訴訟法第283條、第
    278條第1項、第104條、民事訴訟法第95條、第78條，裁定
    如主文。
中    華    民    國    98    年    12    月    10    日
                    最高行政法院第七庭
                        審判長法官  藍  獻  林
                              法官  廖  宏  明
                              法官  張  瓊  文
                              法官  姜  素  娥
                              法官  林  文  舟
以  上  正  本  證  明  與  原  本  無  異
中    華    民    國    98    年    12    月    11    日
                              書記官  彭  秀  玲


司法院資訊處製作；財團法人民間司法改革基金會備份。
